臺灣臺南地方法院臺南簡易庭民事判決
111年度南簡字第784號
原      告    陳○○   （姓名住址詳卷）
法定代理人    陳○○   （姓名住址詳卷）
兼法定代理人  許○○   （姓名住址詳卷）
被      告    張金梓  

上列被告因恐嚇等案件，原告提起刑事附帶民事訴訟請求侵權行
為損害賠償，經本院刑事庭裁定移送前來（111年度附民字第76
號），本院於民國111年8月10日言詞辯論終結，判決如下：    
    主    文
一、被告應給付原告陳○○新臺幣30,000元，原告許○○新臺幣50,0
    00元，及均自民國111年2月8日起至清償日止，按週年利率
    百分之5計算之利息。
二、原告其餘之訴駁回。
三、訴訟費用新臺幣2,100元由原告負擔。
四、本判決原告勝訴部分得假執行。但被告以新臺幣30,000元為
    原告陳○○，新臺幣50,000元為原告許○○預供擔保後，得免為
    假執行。
　　事實及理由
壹、程序方面：
一、按行政機關及司法機關所製作必須公開之文書，除前項第3
    款或其他法律特別規定之情形外，亦不得揭露足以識別前項
    兒童及少年身分之資訊，兒童及少年福利與權益保障法第69
    條第2項定有明文。查原告陳○○為未滿18歲之兒童（民國102
    年9月間生，年籍資料詳卷），是本判決不揭露足以識別兒
    童身分之資訊；另原告兼陳○○之法定代理人許○○及原告陳○○
    之法定代理人陳○○雖為成年人，然為貫徹上揭兒童身分資訊
    之保障，避免他人由相關人物知悉上揭兒童資訊，故本判決
    仍不予揭露許○○、陳○○之身分資訊，先予敘明。
二、次按訴狀送達後，原告不得將原訴變更或追加他訴，但擴張
    或減縮應受判決事項之聲明者，不在此限，民事訴訟法第25
    5條第1項第3款定有明文。查原告起訴原請求被告應給付原
    告各新臺幣（下同）10萬元，及均自109年11月14日起至清
    償日止，按週年利率百分之5計算之利息。嗣於訴訟中將請
    求本金變更為各給付20萬元，並改自刑事附帶民事起訴狀繕
    本送達翌日起算利息，核屬擴張及減縮應受判決事項之聲明
    ，揆諸前揭法文，並無不合，應予准許。
貳、實體方面：
一、原告主張：被告女兒與許○○女兒陳○○，為臺南市○區○○路000
    號「何嘉仁美語補習班」之同學。被告因認為其女兒遭陳○○
    弄傷，心生不滿，於109年11月13日19時許，在上開補習班1
    樓櫃檯處，於不特定多數人可共見聞之情況下，以「幹你娘
    」、「臭機歪」（閩南語）等語公然侮辱原告母女二人；嗣
    於同日21時許，對許○○恫嚇稱：「要在學校堵妳女兒」等語
    ，恐嚇許○○。被告上開行為，業經本院刑事庭以110年度易
    字第1195號判決被告成年人故意對兒童犯公然侮辱罪，處拘
    役30日得易科罰金；又犯恐嚇危害安全罪，處拘役50日得易
    科罰金。被告不服提起上訴，嗣經臺灣高等法院臺南分院以
    111年度上易字第258號判決上訴駁回確定（下稱刑事案件）
    。陳○○於案發時僅為6歲兒童，因被告前開行為而飽受驚嚇
    ，產生焦慮、睡眠障礙、情緒障礙及飲食不穩定等症狀，足
    認其心理健康遭受極大傷害；許○○則因日夜擔憂被告是否會
    對陳○○為不利之行為，又不能時刻陪伴在陳○○左右，因而受
    有莫大心理壓力及痛苦。為此依據侵權行為損害賠償之法律
    關係，請求被告給付原告精神慰撫金各20萬元等語。並聲明
    ：㈠被告應給付陳○○20萬元，及自刑事附帶民事起訴狀繕本
    送達翌日起至清償日止，按週年利率百分之5計算之利息。㈡
    被告應給付許○○20萬元，及自刑事附帶民事起訴狀繕本送達
    翌日起至清償日止，按週年利率百分之5計算之利息。
二、被告則以：刑事案件雖判決確定，但伊考慮聲請大法官解釋
    。且本件事件肇因於陳○○先拿鉛筆戳伊女兒下體，伊有至東
    門派出所報案，東門派出所一直未回應，伊也有另外對何嘉
    仁美語補習班提起訴訟。至原告提出之診斷證明書，並非事
    發當日之就診記錄，亦無法證明與被告行為間有何因果關係
    ，是原告請求伊給付精神慰撫金，均無理由等語，資為抗辯
    。並聲明：㈠原告之訴駁回。㈡如受不利判決，願供擔保請准
    宣告免為假執行。
三、原告主張被告於前揭時、地，於不特定多數人可共見聞之情
    況下，以「幹你娘」、「臭機歪」（閩南語）等語公然侮辱
    原告母女二人；嗣於同日21時許，對許○○恫嚇稱：「要在學
    校堵妳女兒」等語，恐嚇許○○，被告因上開行為，經刑事案
    件判決有罪確定等情，業經許○○、當時在場之目擊證人即補
    習班行政人員黃梅綺、補習班老師蔡宜蒨，於刑事案件警詢
    、偵訊及審理中證述明確，並有臺灣臺南地方檢察署檢察官
    110年度偵字第25016號起訴書、刑事案件判決在卷可稽，復
    經本院職權調取刑事案件卷宗全卷審認無訛。被告固辯稱：
    其考慮就刑事案件判決聲請大法官解釋，本件事件肇因於陳
    ○○先拿鉛筆戳伊女兒下體，伊有至東門派出所報案，東門派
    出所一直未回應，伊也有另外對何嘉仁美語補習班提起訴訟
    云云，惟不論被告行為當下之動機為何，以及其事後是否有
    向警方報案或提起任何訴訟，均不影響其有上開對原告為公
    然侮辱及恐嚇行為之客觀事實，其所辯尚無足採，是原告此
    部分主張，堪以認定。
四、按因故意或過失，不法侵害他人之權利者，負損害賠償責任
    ；不法侵害他人之身體、健康、名譽、自由、信用、隱私、
    貞操，或不法侵害其他人格法益而情節重大者，被害人雖非
    財產上之損害，亦得請求賠償相當之金額，民法第184條第1
    項前段、第195條第1項前段分別定有明文。查被告在公共場
    所以前揭言詞辱罵原告，依一般社會通念，上開言詞均認係
    貶損他人人格之用詞，足使他人感到難堪與屈辱，顯已貶損
    不特定人對原告之評價，對原告之名譽權產生損害；又被告
    以危害許○○女兒陳○○生命身體安全之恫詞，恐嚇許○○，亦足
    對許○○之人格法益產生損害，且均屬情節重大。準此，原告
    主張其因被告上開行為而受有不法損害，請求被告給付精神
    慰撫金乙節，洵屬有據。
五、次按被害人受有非財產上損害，請求加害人賠償相當金額之
    慰撫金時，法院對於慰撫金之量定，應斟酌實際加害情形、
    所造成之影響、被害人痛苦之程度、兩造之身分地位經濟情
    形及其他各種狀況，以核定相當之數額。本院審酌本件侵權
    行為之過程、所造成之影響及原告痛苦之程度，並兼衡原告
    自述陳○○目前就讀國小，許○○為大學畢業，目前經營工作室
    ，月收入約3至5萬元，已婚育有3名未成年子女，家庭經濟
    狀況小康；被告自述為大學畢業，目前從事保全業，月收入
    約36,000元，育有一名未成年子女，家庭經濟狀況勉持（本
    院卷第70頁），暨兩造109、110年財產所得調件明細表所示
    之所得及財產之經濟狀況，認原告請求被告賠償精神慰撫金
    ，陳○○部分於30,000元之範圍內，許○○部分於50,000元之範
    圍內，核屬適當。
六、綜上所述，原告依據侵權行為損害賠償之法律關係，請求被
    告給付陳○○精神慰撫金30,000元，許○○精神慰撫金50,000元
    ，及均自刑事附帶民事起訴狀繕本送達翌日即111年2月8日
    （附民卷第27頁）起至清償日止，按週年利率百分之5計算
    之利息，為有理由，應予准許，逾此範圍之請求，則無理由
    ，應予駁回。
七、本件訴訟費用為原告繳納之第一審裁判費2,100元，本院審
    酌該部分為原告提起刑事附帶民事訴訟，經本院刑事庭裁定
    移送民事庭後，所為擴張請求而支出之裁判費用，該擴張部
    分既經本院認定為無理由，應認此部分之裁判費用由原告負
    擔為適當，爰依民事訴訟法第87條第1項規定，依職權為訴
    訟費用之裁判如主文第3項所示。　　
八、本件係屬民事訴訟法第427條第1項規定適用簡易程序所為被
    告部分敗訴之判決，爰依同法第389條第1項第3款規定，就
    原告勝訴部分依職權宣告假執行。另被告聲請宣告免為假執
    行部分，核無不合，爰依民事訴訟法第392條第2項規定，酌
    定如主文第4項但書所示之相當擔保金額准許之。
九、本件為判決基礎之事證已臻明確，兩造其餘攻擊防禦方法及
　　所提證據，核與判決結果不生影響，爰不逐一論述，併此敘
　　明。
十、訴訟費用負擔之依據：民事訴訟法第79條、第85條第1項。
中　　華　　民　　國　　111 　年　　8 　　月　　24　　日
                    臺南簡易庭  法  官  陳䊹伊
上列正本係照原本作成。
如不服本判決，應於送達後20日內，向本院提出上訴狀並表明上
訴理由，如於本判決宣示後送達前提起上訴者，應於判決送達後
20日內補提上訴理由書（須附繕本）。
如委任律師提起上訴者，應一併繳納上訴審裁判費。 
中　　華　　民　　國　　111 　年　　8 　　月　　25　　日
                                書記官  王美韻